## Møte referat
**Dato:** 13.02.25


**Hvem var til stede:**
- Gedvyde, Ingvild, Henrik og Guro


**Hva ble diskutert:**
- Fullførte oblig1 helt. 
- Diskuterte hvordan vi vil strukturere veien videre. 
- Så gjennom kode vi har skrevet i plenum. 
- Om entity list skal være hashmap eller arraylist. 


**Hvilke avgjørelser dere tok/Hva ble gjort:**
- Fordelt oppgaver videre. 
- Sett gjennom foreløpig arbeid. 
- Valgte å merge mvp i main. 
- All spillerlogikk foregår i modellen. 
- Kollisjonsdeteksjon ble flyttet fra player inn i modellen. 


**Hva dere ble enige om å gjøre til neste gang:**
- kolliksjonslogikk - kan ikke flytte seg langs bakken! (Ingvild)
- hopping (Ingvild)
- model hold styr på hvilken player som skal bevge wasd eller piler
- fixe init metoden til player, position og bilde. 
- javadocs (Guro)
- tester, lage ekstisterende og sette opp fremtidig (Henrik)
- Sette opp issue board i Git (Gedvyde)
- Spørre gruppeleder/foreleser hvor detaljert møterapporter skal være. 
- Spørre gruppleder/foreleser om libgdx box2d. 