## Møte referat
**Dato:** 
06.02.25

**Hvem var til stede:**
Ingvild, Gedvyde, Henrik (Guro bortreist)

**Hva ble diskutert:**<br>
Strukturen på spillet:
* MVC
* Hvilke klasser vi ønsker å ha med 
* Hva skal være Entity? 

**Hvilke avgjørelser dere tok/Hva ble gjort:**
* Skal ha MVC struktur 
* Ferdigstilte A1

**Hva dere ble enige om å gjøre til neste gang:**
* Lage skjelettet med alle mapper og filer
* Lage interface og hvilke metoder vi trenger, uten å implementere de
* Neste møte: Fordele roller og ansvarsområder innen programmeringen
