**Dato: 10.04.25**

**Hvem var til stede:**

- Henrik, Gedvyde, Ingvild og Guro 

**Hva ble diskutert**

- Gjennomgang av CodeReview med Anya.  
- Svarte på oblig3 spørsmål i fellesskap. 
- Mangler en del finpuss of fiksing på kode. 
- Typ ferdig med spilllogikk
- Mangler litt på design og finpuss av kode. 
- Ble diskutert å spille inn egne lydfiler, men per nå bruker vi lyd fra opprinnelig spill. Dersom vi har tid i neste sprint så vurderer vi å spille inn lyd selv. 

**Hvilke avgjørelser dere tok/Hva ble gjort**

- Neste møte blir etter påske. 
- Vi svarte på oblig3. 
- Grafikk ferdistilles til neste innlevering. 
- Implementer noe basic grafikk til oblig3. 

**Hva dere ble enige om å gjøre til neste gang**
Litt div ting som må fikses:

- Interfaces for public metoder. 
- Sjekke javadocs stemmer og er oppdatert. 
- Finishelement må tegnes/finnes på nett. 




